【裁判字號】    92,訴更,1
【裁判日期】    920704
【裁判案由】    毒品危害防制條例
【裁判全文】
臺灣苗栗地方法院刑事判決                            九十二年度訴更字第一號
    公  訴  人  臺灣苗栗地方法院檢察署檢察官
    被      告  甲○○
右列被告因違反毒品危害防制條例案件，經檢察官提起公訴（九十一年度毒偵字第八
七二號）及移
四二四號判決後，由臺灣高等法院臺中分院判決發回，本院更為判決如左：
    主  文
甲○○連續施用第一級毒品，處有期徒刑拾月。
    事  實
一、甲○○前因施用毒品案件，經法院裁定送觀察、勒戒後，認無繼續施用毒品之傾
    向，業經臺灣苗栗地方法院檢察署檢察官於民國（下同）八十九年四月廿四日以
    八十九年度毒偵字第一八六號、第一七四八號為不起訴處分確定，又因二犯施用
    第一級毒品海洛因及第二級毒品安非他命案件，經法院裁定送觀察、勒戒後，認
    有繼續施用毒品之傾向，再經法院裁定送強制戒治（後雖經裁定停止戒治交付保
    護管束，然業經撤銷在案），並由臺灣苗栗地方法院檢察署檢察官於九十一年七
    月九日以九十一年度毒偵字第三六八號提起公訴，嗣經本院於九十一年十月四日
    ，以九十一年度訴字第二七七號判決施用第一級毒品處有期徒刑八月，施用第二
    級毒品處有期徒刑五月，應執行有期徒刑一年確定。詎甲○○猶不知悔改，在上
    開案件判決前，又於停止戒治交付保護管束期間內，另基於施用第一級毒品海洛
    因之概括犯意，自九十一年十月三日起至九十二年一月十一日下午三時許止，連
    續在其位於苗栗縣竹南鎮海口里十鄰五二號之住處等處施用第一級毒品海洛因多
    次。其間因於九十一年十月四日至臺灣苗栗地方法院檢察署觀護人室接受採尿；
    暨於九十二年一月十二日下午二時四十分許，在其上開住處為警查獲，並採尿送
    驗後，結果均呈嗎啡陽性反應，始悉上情。
二、案經臺灣苗栗地方法院檢察署檢察官自動檢舉偵查後起訴及苗栗縣警察局大湖分
    局報告同署檢察官移送併案審理。
    理  由
一、訊據被告甲○○對於右揭連續第一級毒品海洛因之事實坦承不諱，且被告於九十
    一年十月四日、九十二年一月十二日所採集之尿液經送檢驗，結果均呈嗎啡陽性
    反應乙節，有銓昕科技股份有限公司出具之檢驗報告及苗栗縣衛生局煙毒尿液檢
    驗成績書各一紙在卷可按。次查被告因施用毒品案件，經法院裁定送觀察、勒戒
    後，認無繼續施用毒品之傾向，業經臺灣苗栗地方法院檢察署檢察官於八十九年
    四月廿四日以八十九年度毒偵字第一八六號、第一七四八號為不起訴處分確定，
    又因二犯施用第一級毒品海洛因及第二級毒品安非他命案件，經法院裁定送觀察
    、勒戒後，認有繼續施用毒品之傾向，再經法院裁定送強制戒治（後雖經裁定停
    止戒治交付保護管束，然業經撤銷在案），並由臺灣苗栗地方法院檢察署檢察官
    於九十一年七月九日以九十一年度毒偵字第三六八號提起公訴，嗣經本院於九十
    一年十月四日，以九十一年度訴字第二七七號判決施用第一級毒品處有期徒刑八
    月，施用第二級毒品處有期徒刑五月，應執行有期徒刑一年確定在案，此有該不
    起訴處分書、刑事判決、臺灣苗栗地方法院檢察署刑案資料查註紀錄表、臺灣高
    等法院被告全國前案紀錄表各一件在卷可按。足徵被告之自白確與事實相符。本
    件事證明確，被告犯行堪予認定，應依法論科。
二、查海洛因為毒品危害防制條例第二條第二項第一款所定之第一級毒品毒品。又犯
  毒品危害防制條例第十條之罪者，依同條例第二十條第一項規定，檢察官應先將
    被告送勒戒處所觀察、勒戒，經觀察、勒戒後而無繼續施用毒品傾向之特定情形
    下，始得由檢察官為不起訴處分，除此情形外，被告倘有繼續施用毒品行為，仍
    應依刑事訴訟程序追訴處罰，此觀同條例第二十條第三項規定不起訴處分後五年
    內再犯或三犯以上者，不適用同條第二項得由檢察官為不起訴處分之規定即明。
    查被告前因施用毒品案件，經送勒戒處所觀察、勒戒後，認無繼續施用毒品傾向
    ，已由臺灣苗栗地方法院檢察署檢察官為不起訴處分，復因施用毒品案件，經送
    勒戒處所觀察、勒戒後，因認有繼續施用毒品傾向，而經送強制戒治並判刑在案
    ，本件再連續施用第一級毒品海洛因多次，所為係違反毒品危害防制條例第十條
    第一項之施用第一級毒品罪。其施用毒品前後非法持有毒品之低度行為，應為施
    用之高度行為所吸收，不另論罪。被告先後多次施用第一級毒品海洛因之犯行，
    時間緊接，方法相同，觸犯構成要件相同之罪，顯係基於概括犯意為之，為連續
    犯，應依刑法第五十六條之規定，以一罪論，並加重其刑。爰審酌被告非法施用
    第一級毒品海洛因，對個人身心戕害甚鉅，且前已因施用毒品案件，業經觀察、
    勒戒及強制戒治後，又再犯本件施用毒品犯行，顯未因前所受之觀察、勒戒及強
    制戒治處分而決心改過，非以隔離方式恐無法收矯正之效，惟念其於本院審理時
    尚能坦承犯行及其本件施用毒品行為之情節尚輕等一切情狀，量處如主文所示之
    刑。
三、公訴人雖僅就被告於九十一年十月四日回溯三日內之某時施用第一級毒品海洛因
    之部分提起公訴，惟被告確係自九十一年十月三日起至九十二年一月十一日止連
    續施用第一級毒品海洛因多次乙情，業據被告於本院審理時自白在卷，已如上述
    ，因此部分與上開經起訴部分具有連續犯之裁判上一罪關係，而為該起訴效力所
    及，本院自得併為審理，附此敘明。
據上論斷，應依刑事訴訟法第二百九十九條第一項前段，毒品危害防制條例第十條第
一項，刑法第十一條、第五十六條，判決如主文。
本案經檢察官黃智炫到庭執行職務。
中      華      民      國    九十二    年      七      月      四      日
                                    臺灣苗栗地方法院刑事第二庭
                                        法  官  林  燦  都
右正本證明與原本無異。
如不服本判決，應於送達後十日內向本院提出上訴狀（須附繕本），上訴於臺灣高等
法院臺中分院。
                                        書記官  陳  建  分
中      華      民      國    九十二    年      七      月      四      日
附錄本案論罪科刑法條
毒品危害防制條例第十條第一項
施用第一級毒品者，處六月以上五年以下有期徒刑。


司法院資訊處製作；財團法人民間司法改革基金會備份。
